臺灣屏東地方法院刑事附帶民事訴訟判決
111年度附民字第316號
原    告    粘富敏

被    告    張家豪

上列被告因詐欺案件，經原告提起刑事附帶民事訴訟，請求損害
賠償，本院判決如下：
    主  文
原告之訴及其假執行之聲請均駁回。
    理  由
一、原告訴之聲明：「一、被告應給付原告新臺幣4萬元及自本
    起訴狀繕本送達翌日起至清償日止，按年利率百分之五計算
    之利息。二、原告願供擔保，請准宣告假執行。三、訴訟費
    用由被告負擔。」及陳述：「1.張家豪犯罪屬實，請准予刑
    事附帶民事求償。2.既同一犯罪人，不同受害者明知帳戶供
    人使用是被視為共犯，請保障不同時間被害之被害人，否則
    對被害人不公，有失司法精神。3.犯罪既已事實，請准予刑
    事附帶民事訴訟以維被害人之權益。」等情。
二、本件因原告起訴不合法，故無被告之聲明或陳述。
三、按因犯罪而受損害之人，於刑事訴訟程序得附帶提起民事訴
    訟，對於被告及依民法負賠償責任之人，請求回復其損害；
    提起附帶民事訴訟，應於刑事訴訟起訴後第二審辯論終結前
    為之，但在第一審辯論終結後提起上訴前，不得提起，刑事
    訴訟法第487條第1項、第488條分別定有明文。是附帶民事
    訴訟之提起，必以刑事訴訟案件繫屬於法院為前提，若刑事
    訴訟未經提起公訴或自訴，即不得對於應負賠償責任之人，
    提起附帶民事訴訟。又法院認為原告之訴不合法或無理由者
    ，應以判決駁回之，同法第502條第1項亦有明定。
四、經查，原告固於民國111年5月22日具狀提起本件刑事附帶民
    事訴訟請求損害賠償，主張被告涉有詐欺之犯行。惟被告所
    涉詐欺案件，業經臺灣屏東地方檢察署檢察官於111年5月13
    日以111年度偵字第2178號為不起訴處分在案，且該被告因
    提供帳戶而犯幫助詐欺等罪案件，業經本院於110年10月6日
    判決，同年11月2日確定，經檢察官敘明於上開處分書中，
    且有臺灣高等法院被告前案紀錄表可參，可見原告是在該案
    一審辯論終結後才提起本件訴訟，依上述法規及說明，原告
    具狀提起本件刑事附帶民事訴訟，於法自有未合，應予駁回
    。又原告之訴既經駁回，其假執行之聲請亦失所依附，應併
    予駁回。至原告得否另依一般民事訴訟程序，請求被告賠償
    所受損害，並非本件得予審酌，原告如認有救濟之必要，仍
    得以一般民事訴訟程序為請求主張，附此敘明。
五、依刑事訴訟法第502條第1項，判決如主文。
中　　華　　民　　國　　111 　年　　6 　　月　　7 　　日
　　　　　　　　　刑事第二庭    審判長法　官  莊鎮遠
                   　　　　　　　　　 法  官  吳昭億
                                      法  官　陳茂亭　　
以上正本證明與原本無異。
如不服本判決應於收受判決後20日內向本院提出上訴書狀，並應
敘述具體理由；其未敘述上訴理由者，應於上訴期間屆滿後20日
內向本院補提理由書（均須按他造當事人之人數附繕本）「切勿
逕送上級法院」。　　　　　　　　　
中　　華　　民　　國　　111 　年　　6 　　月　　9 　　日
                                      書記官  李宛蓁